臺灣屏東地方法院刑事判決　　　　　　　 93年度訴字第817號
公　訴　人　臺灣屏東地方法院檢察署檢察官
被　　　告　丁○○　男　24歲.
上列被告因竊盜等案件，經檢察官提起公訴（九十三年度偵字第
四一五五號），本院判決如下：
    主  文
丁○○共同連續攜帶兇器竊盜，處有期徒刑壹年。緩刑年。破
壞剪壹支沒收。
    事　實
一、丁○○意圖為自己不法之所有，與丙○○共同基於竊盜之概
    括犯意聯絡，持丙○○所有客觀上足供兇器使用之破壞剪一
    支，推由丙○○持破壞剪剪電線，丁○○則在旁監視把風之
    方式，連續於（一）九十三年七月底某日，在屏東縣三地門
    鄉○○○路廣興高分一五四分七高幹，竊取臺灣電力股份有
    限公司（下稱臺電公司）所有供傳輸電力之電纜線五十公尺
    。（二）九十三年七、八月間某日晚間，在屏東縣內埔鄉○
    ○村○○路二七三之一號對面，竊取屏東縣內埔鄉公所（下
    稱內埔鄉公所）所有之電纜線一百四十公尺。（三）九十三
    年七、八月間某日晚間，在屏東縣內埔鄉○○村○○路瑪家
　　分二號高幹，竊取內埔鄉公所所有之電纜線一百三十公尺。
　  （四）九十三年八月二十一日晚間，在屏東縣三地門鄉○○
    村○○道路旁，竊取臺電公司所有供輸送電力之電纜線二百
    五十公尺。得手後，將電纜線攜至屏東縣三地門鄉賽嘉村賽
　　嘉樂園後方產業道路旁，剝削電纜線外皮取得銅線，再持銅
　  線前往屏東縣里港鄉○○路鴻益資源回收場變賣，旋即將變
    賣所得花費用畢。嗣於九十三年八月二十一日二十三時四十
　　五分許，為警在屏東縣三地門鄉賽嘉村賽嘉樂園後方產業道
　  路旁，發現丁○○與丙○○二人正在以香蕉刀等工具剝削電
    纜線外皮，丙○○為警當場逮捕，丁○○則逃離現場，後經
    警通知到案而查獲，並扣得丙○○所有供剝削電纜線外皮所
    用之香蕉刀、尖嘴鉗及老虎鉗各一支。
二、案經屏東縣警察局里港分局報請臺灣屏東地方法院檢察署檢
    察官偵查起訴。
    理　由
一、上揭犯罪事實，業據被告丁○○坦承不諱，核與證人即共犯
    丙○○、證人即臺電公司職員乙○○、甲○○及證人即鴻益
    資源回收場胡淑娟於警詢中之證述情節大致相符，復有贓物
    保領單一紙、估價單二紙、現場照片七幀及香蕉刀、尖嘴鉗
    及老虎鉗各一支扣案可證，足認被告自白與事實相符，應予
    採信。從而，本件事證明確，被告犯行堪以認定。
二、查刑法第三百二十一條第一項第三款所謂之「兇器」，其種
    類並無限制，凡足以對人身造成危險者均屬之；而攜帶兇器
    竊盜，祗須行竊時攜帶具有危險性之兇器為已足，行為人是
    否有以之為行兇之意圖，在所不問。本件被告丁○○持以竊
    取臺電公司所有電纜線之破壞剪，至為銳利，倘持之行兇，
    足以對人之身體、生命、安全造成威脅，自屬兇器無訛。又
    臺電公司係應一般需用供給電能之事業經營者，為電業經營
    者，其所架設如事實欄一（一）、（四）所示之電纜線，係
    供傳輸電力之用，應屬電業法所稱之供電設備無訛；至內埔
    鄉公所並非電業經營者，所架設如事實欄一（二）、（三）
    所示之電纜線，固為供應路燈用電之設備，惟仍非電業法規
    範之對象。核被告就事實欄一（一）、（四）所為竊取臺電
    公司電纜線之行為，均係犯電業法第一百零五條之竊取供電
    竊盜罪處斷。起訴書雖未引用電業法第一百零五條，惟蒞庭
    檢察官業已當庭補充之，本院應逕以適用。被告就事實欄一
    （二）、（三）所為竊取內埔鄉公所電纜線之行為，均係犯
    刑法第三百二十一條第一項第三款之攜帶兇器竊盜罪。被告
    與共犯丙○○間，有犯意聯絡與行為分擔，為共同正犯。被
    告先後四次犯行，時間緊接，觸犯基本構成要件相同之罪名
    ，顯係基於概括犯意反覆為之，為連續犯，應論以共同攜帶
    兇器竊盜之一罪，並加重其刑。爰審酌被告無前科之素行、
    智識程度並不高、犯罪之動機、目的、攜帶兇器行竊具有較
    高危險性、行竊之次數、行竊所得財物之價值、犯罪後坦承
    犯行，態度尚稱良好等一切情狀，量處如主文所示之刑。又
    被告前未曾受有期徒刑以上刑之宣告，有臺灣屏東地方法院
    檢察署刑案資料查註紀錄表及臺灣高等法院被告全國前案紀
    錄表各一份在卷可參，其因一時短於思慮以致犯罪，且經此
    偵、審程序及科刑之教訓，應當知所警惕，而無再犯之虞，
    是認對被告所宣告之刑以暫不執行為適當，併宣告緩刑三年
    。又被告等持以竊取電纜線之破壞剪一支，係共犯丙○○所
    有供犯罪所用之物，業據其供明在卷，雖未扣案，惟尚無證
    據證明業已滅失，爰依刑法第三十八條第一項第二款規定，
    宣告沒收之。另扣案之香蕉刀、尖嘴鉗及老虎鉗各一支，雖
    為共犯丙○○所有，惟係竊盜後供被告剝削電纜線外皮所用
    ，自非供犯本件竊盜案件所用之物，爰不併為沒收之諭知。
三、公訴意旨另以：被告竊取上述電纜線，係供路燈通電之用，
    將之割斷將使路燈失其效用，致生往來人車之危險，竟仍以
    竊取電纜線之手法，使失竊地點之路燈失其效用，致生往來
    人車之危險，因認被告亦涉犯刑法第一百八十五條第一項之
    公共危險罪等語。按刑法第一百八十五條第一項之規定，係
    為保護公眾往來交通上之安全而設，故其所謂陸路、水路、
    橋樑，當然指可供公眾往來之道路、水道、橋樑而言。又該
    條之罪，以損壞或壅塞陸路、水路、橋樑或其他公眾往來之
    壅塞或其他致生往來危險之行為，其行為客體固不以例示之
    陸路、水路、橋樑為限，但仍須屬於類似陸路、水路、橋樑
    之其他供公眾往來所需之設備，倘所為致生往來危險之客體
    ，並非供公眾往來交通之設備，即難以該罪論處。查本件被
    告所竊取之電纜線，固為供應公用道路路燈用電所架設，倘
    將之剪斷，該處路燈即失其效用，可能造成民眾通行之不便
    ，然路燈僅係提供道路照明之用，與陸路、水路、橋樑等供
    公眾往來交通之設備，尚屬有間，自非刑法第一百八十五條
    第一項規範之行為客體。故公訴人認被告所為另涉刑法第一
    百八十五條第一項之罪，容有誤會。公訴意旨認此部分如成
    立犯罪，與前開論罪科刑部分有想像競合犯之裁判上一罪關
    係，爰不另為無罪之諭知。至公訴人另行聲請傳訊警員魏明
    亮及臺電公司員工甲○○到庭證明上開失竊地點路燈電線遭
    竊，確有致生公眾往來危險一節，依前開說明，既屬法律適
    用之範疇，並非傳訊證人可得究明，是公訴人上開聲請，核
    與待證事實無重要關係，自無庸予以傳訊，併此敘明。
據上論斷，依刑事訴訟法第二百九十九條第一項前段，電業法第
一百零五條，刑法第十一條前段、第二十八條、第五十六條、第
三百二十一條第一項第三款、第三十八條第一項第二款，判決如
主文。
本案經檢察官黃莉琄到庭執行職務。
中　　華　　民　　國　　94　　年　　4 　　月　　13　　日
                  刑事第二庭　　審判長法　官  黃國永
                                      法　官  余德正
　　　　　　　　　　                  法  官  蘇碧珠
以上正本證明與原本無異。
如不服本判決應於收受本判決送達後十日內向本院提出上訴書狀，
其未敘述上訴理由者，並得於提起上訴後十日內向本院補提理由
書狀（均須按他造當事人之人數附繕本）「切勿逕送上級法院」
。
                               　　　 書記官  賀燕花
中　　華　　民　　國　　94　　年　　4 　　月　  13　　日
附錄本案論罪科刑法條全文
電業法第105條：
竊盜或損壞電桿、電線、變壓器或其他供電設備者，依刑法之規
定從重處斷。
刑法第321條第1項第3款：
犯竊盜罪而有左列情形之一者，處 6 月以上、 5 年以下有期徒
刑：
三  攜帶兇器而犯之者。
